臺灣士林地方法院小額民事判決
111年度士小字第504號
原      告  富邦產物保險股份有限公司

法定代理人  羅建明
訴訟代理人  唐若心
被      告  王玥晴
訴訟代理人  凃逸奇律師
上列當事人間請求返還保險金事件，經臺灣臺北地方法院移送前
來，本院於民國111年5月17日言詞辯論終結，判決如下：
    主  文
原告之訴駁回。
訴訟費用新臺幣壹仟元由原告負擔。
    事實及理由要領
一、原告起訴主張：被告以其所有之車牌號碼000-0000號車（下
    稱系爭車輛）向原告投保竊盜損失險，而於民國105年2月4
    日系爭車輛於臺北市○○區○○路000巷00號附近遭竊，經被告
    通知原告後，原告依兩造之保險契約（下稱系爭契約）賠付
    被告保險金新臺幣（下同）4萬元；嗣後系爭車輛經警方尋
    獲，並交還被告，則被告先前請領保險金即無依據，爰依民
    法第179條規定，請求被告返還保險金等語，並聲明：被告
    應給付原告4萬元，及自本件起訴狀繕本送達翌日起至清償
    日止按年息5％計算之利息。
二、被告答辯略以：警方於找到系爭車輛後有通知被告，被告到
    警局向警方說明，系爭車輛已經歸原告所有，並在警方要求
    配合銷案之情況下簽署文件，被告不知道文件內容為何，被
    告當日並無領回系爭車輛，且被告於申請保險理賠時，就已
    經將系爭車輛之鑰匙交予原告，根本不可能領回系爭車輛使
    用，自無返還保險金之必要，且被告係基於系爭契約請領保
    險金，自非無法律上原因等語，並聲明請求駁回原告之訴。
三、經查，原告主張之事實，雖有提出與所述相符之臺北市政府
    警察局車輛協尋電腦輸入單、機車竊盜險理賠申請書、行車
    執照、汽車保險單、保險契約條款等件為證，然被告請領保
    險金，係基於系爭契約，系爭契約既未經撤銷，被告請領保
    險金自非無法律上原因，縱認系爭車輛已經被告領回，亦僅
    生原告得依系爭契約條款第10條規定（見本院卷第20頁），
    請求被告賠償之權利,，無礙於系爭契約之有效存在，而本
    件原告亦未以系爭契約條款第10條作為請求權基礎，則被告
    受領保險金，自非無法律上原因，從而，原告之主張為無理
    由，應予駁回。
四、訴訟費用負擔之依據：民事訴訟法第78條。依職權確定訴訟
    費用額為1,000元（第一審裁判費），應由原告負擔。
中　　華　　民　　國　 111　　年　　5 　　月　　31　　日
              　　士林簡易庭法  官  陳紹瑜
以上正本係照原本作成。
如不服本判決，應於送達後20日內，向本院提出上訴狀並應記載
上訴理由，表明關於原判決所違背之法令及其具體內容與依訴訟
資料可認為原判決有違背法令之具體事實，如於本判決宣示後送
達前提起上訴者，應於判決送達後20日內補提上訴理由書（須附
繕本）。
中　　華　　民　　國　 111　　年　　5 　　月　　31　　日
　                          書記官  麥毅婷